臺灣屏東地方法院刑事判決　　　　　　　　　　　　　九十一年度易字第六一七號
　　公　訴　人　臺灣屏東地方法院檢察署檢察官
　　被　　　告　乙○○
右被告因違反動產擔保交易法案件，經檢察官提起公訴（九十一年度偵字第二三六四
號），本院判決如左：
     主  文
乙○○動產擔保交易之債務人，意圖不法之利益，將標的物遷移，致生損害於債權人
，處有期徒刑肆月，如易科罰金，以參佰元折算壹日，緩刑貳年。
     事  實
一、乙○○於民國九十年三月十五日，向遠東國際商業銀行股份有限公司（下稱遠東
    商銀）桃園大興分行，辦理消費性信用貸款，計新台幣一十五萬元，並約定自九
    十年四月十五日起，至九十二年三月十五日止，分二十四期攤還本息，每月為一
    期，每期繳納七千六百三十四元，並由甲○企業股份有限公司（下稱甲○公司）
    出具保證書予遠東商銀作為保證，保證責任至全額貸款債務清償為止，乙○○則
    提供所有牌照ＷＱ─５９８６號自小客車一部供甲○公司設定動產抵押擔保，並
    向臺灣省公路局高雄區監理所屏東監理站登記設定動產擔保交易，約定該車輛放
    置地點在屏東市○○○路○段二三一巷十號，詎乙○○為動產擔保交易之債務人
    ，竟意圖不法之利益，僅繳付十期自九十一年二月份起，即未支付分期款，並將
    前開抵押標的物汽車遷移存放處所，不知去向，債權人甲○公司代為繳交四期分
    期款後，轉向乙○○追討，乙○○仍拒將該汽車開回存放處所，致債權人甲○公
    司無法占有動產標的，依動產擔保交易法行使取償之權益，而受有損害。
二、案經甲○公司告訴臺灣屏東地方法院檢察署檢察官偵查起訴。
     理  由
一、訊據被告乙○○矢口否認有違反動產擔保交易法之犯行，辯稱：我因經濟困難，
    無法繳付分期款，車子現在是我先生開出去中部工作，我不知道確實地點，他有
    時在花蓮，有時在臺北，我找不到我先生，要我先生打電話回來才聯絡得到云云
    。經查：右揭犯罪事實，業據告訴代理人黃如君於偵訊中指訴綦詳，復有消費者
    信用貸款約定書、保證書、動產抵押契約書及動產擔保交易動產抵押設定登記申
    請書在卷為憑。至被告雖以前詞置辯，惟被告於無能力繳交貸款後，甲○公司已
    通知應將該車開回約定之存放處所，且自九十一年二月被告未按期繳交貸款起，
    至同年四月三十日甲○公司提出告訴止，約歷經二個多月，甚至迄於同年五月二
    十九日最未一次偵查庭為止，被告均未聯絡其夫將汽車開回約定之存放處所，任
    憑甲○公司遍尋不獲，足認被告已有圖為不法利益甚明，其所辯自不足採信。本
    件事證已臻明確，被告犯行洵堪認定。
二、核被告所為，係犯動產擔保交易法第三十八條之罪。爰審酌被告尚無前科，素行
    堪稱良善，及被告犯罪之動機、所造成之損害等一切情狀，量處如主文所示之刑
    ，並諭知易科罰金之折算標準。被告前未曾受有期徒刑以上刑之宣告，有卷附被
    告全國前案紀錄表可按，本次係因一時失慮，而罹刑章，且被告犯後已與告訴人
    達成和解，有和解書一份在卷可稽，本院認經此偵審程序，被告當已知所警惕，
    信無再犯之虞，併宣告緩刑二年，以啟自新。
據上論斷，應依刑事訴訟法第二百九十九條第一項前段、動產擔保交易法第三十八條
、刑法第十一條前段、第四十一條第一項前段、第七十四條第一款、罰金罰鍰提高標
準條例第一條前段、第二條，判決如主文。
本案經檢察官蔡雯娟到庭執行職務
中      華      民     國    九十一    年     八     月     二十七     日
                                      臺灣屏東地方法院刑事第一庭
                                          法  官    包梅真
右正本證明與原本無異。
如不服本判決應於收受本判決送達後十日內向本院提出上訴書狀，其未敘述上訴理由
者，並得於提起上訴後十日內向本院補提理由書狀（均須按他造當事人之人數附繕本
 ）「切勿逕送上級法院」
                                          書記官    蔡進吉
中      華      民      國    九十一    年     八     月     二十八     日
附錄法條：
動產擔保交易法第三十八條
動產擔保交易之債務人，意圖不法之利益，將標的物遷移、出賣、出質、
移轉、抵押或為其他處分，致生損害於債權人者，處三年以下有期徒刑、
拘役或科或併科六千元以下之罰金。
